Inventaris van het archief van de Stichting Regeringsbureau voor de Uitvoering van de Landbouwcrisiswet 1933 en Taakopvolger: Afdeling Akkerbouw, (1930) 1934-1944
Nationaal Archief, Den Haag
- Stukken van bijzondere aard, B.
  - Overige stukken, 1933-1944; 76-391; 312 omslagen en 4 delen
    - Stukken betreffende de regeling voor molenafvallen, inschakeling van agenten en handelaren in molenafvallen en Gentlemen's Agreement met de meelfabrieken. 1939-1941, 352
    - Stukken betreffende de samenstelling van broodmelanges en het gebruik van volkorenbrood. 1941, 353
    - Stukken betreffende het verwerken van magere melkpoeder in worst. 1941-1942, 354
    - Stukken betreffende de voedselvoorziening van Amsterdam in de winter van 1941-1942. 1941-1942, 355
    - Rapport omtrent de voedselvoorziening van verpleegden in diverse ziekenhuizen. 1941-1942, 356
    - Stukken betreffende de vorming van regeringsvoorraden. 1941-1942, 357
    - Stukken betreffende de restitutieregeling voor de heffing op zetmeel. 1936-1942, 358
    - Stukken betreffende het verstrekken van accijnsvrije suiker aan bijenhouders. 1939-1942, 359
    - Stukken betreffende de import van sinaasappelen uit Spanje. 1942, 360
    - Stukken betreffende eivervangingsmiddelen. 1941-1942, 361
    - Stukken betreffende de zoutvoorziening. 1941-1942, 362
    - Stukken betreffende de distributie van beschuit. 1942, 363
    - Stukken betreffende de bevoorrading met vet van de provincie Zeeland. 1941-1942, 364
    - Stukken betreffende de propaganda voor het gebruik van mosselen. 1941-1942, 365
    - Stukken betreffende de garantie-overeenkomst met fabrikanten van olie. 1941-1942, 366
    - Stukken betreffende het contract voor de bewerking en bewaarneming van afvallen. 1941-1942, 367
    - Stukken betreffende de fabrikage van kindermeel en moutextract voor pharmaceutische doeleinden. 1941-1942, 368
    - Stukken betreffende de distributie van koek en gebak. 1942, 369
    - Stukken betreffende een onderzoek naar de waarde van lijmvlees als eiwitbron in veevoeder. 1942, 370
    - Stukken betreffende het stamwortgehalt in bier. 1941-1942, 371
    - Stukken betreffende het inzamelen van eikels, kastanjes en beukennoten. 1940-1942, 372
    - Stukken betreffende de distributie van groente. 1942, 373
    - Stukken betreffende de distributie van kaarsen en bedrijfsverlichting met behulp van kaarsen en petroleum. 1941-1942, 374
    - Stukken betreffende de zelfverzorgingsregeling voor melk. 1942, 375
    - Stukken betreffende de verzending van fruit aan krijgsgevangenen. 1942, 376
    - Stukken betreffende algemene dislocering. 1942, 377
    - Stukken betreffende het winnen van melksuiker. 1942, 378
    - Stukken betreffende een plan van Nederlandse Landstand tot verbetering van veevoederpositie ter verhoging van de produktie ten behoeve van de voedselvoorziening. 1942, 379
    - Stukken betreffende een uitgave van de Voedingsraad, getiteld: "Richtlijnen voor de hedendaagse voeding". 1942, 380
    - Stukken betreffende de tentoonstelling "Voeding in deze tijd" en "Eet de vis, die er is". 1941-1942, 381
    - Herinneringsalbum aan de tentoonstelling "Voeding in deze tijd". 1941, 382
    - Herinneringsalbum aan de tentoonstelling "Eet de vis, die er is". 1941, 383
    - Stukken betreffende het onderzoek van de voeding bij thuis verpleegden. 1942-1943, 384
    - Stukken betreffende moeilijkheden bij de zoutvoorziening. 1943, 385
    - Stukken betreffende de zelfverzorgingsregeling. 1942-1943, 386
    - Verslag betreffende de voedselproduktie op en de voedselvoorziening van Terschelling in 1942. 1943, 387
    - Stukken betreffende de z.g. "burenplicht" bij de melk en stad- en landbonnen voor de melkdistributie. 1941-1943, 388
    - Stukken betreffende de heffing op gedistilleerd. 1943, 389
    - Stukken betreffende de ziekenvoeding bij noodtoestand. 1944, 390
    - Stukken betreffende de bereiding van carotine of caroteen. 1941-1944, 391